【裁判字號】    90,婚,611
【裁判日期】    900717
【裁判案由】    離婚
【裁判全文】
臺灣臺中地方法院民事判決                          九十年度婚字第六一一號
    原      告  乙○○○
    被      告  甲○○
右當事人間離婚事件，本院判決如左：
    主    文
准原告與被告離婚。
訴訟費用由被告負擔。
    事    實
甲、原告方面：
一、聲明：如主文所示。
二、陳述：兩造於民國六十五年十一月五日結婚，婚後感情初尚融洽，育有子女二人
    ，詎被告於八十七年六月間移情別戀，竟無故離家，在外與其他女子同居，屢經
    親友勸阻，被告仍置之不理，且未支付家庭費用，原告不得已乃提起履行同居之
    訴，業經鈞院以九十年度婚字第一０二四號民事判決被告應與原告同居確定在案
    ，惟被告除偶爾返家澆花外，仍未履行同居義務，家計猶賴原告支撐，被告顯係
    惡意遺棄原告在繼續狀態之中，爰訴請判決如聲明。
三、證據：提出戶籍謄本一件、報紙一件、確定證明書一紙為證，並聲請訊問證人傅
    有成。
乙、被告方面：
一、聲明：求為判決駁回原告之訴。
二、陳述：被告有住在家中，只是最近有時候出去幾天沒回家，證人傅有成證稱伊在
    外與另一女人同居，那只是女同事而已，伊沒有和她同居，伊每天均有返家，只
    是偶爾住外面而已，又因最近二、三年沒有工作，所以沒有拿錢回家。
    理  由
一、兩造於六十五年間結婚，現婚姻關係仍存續中，業據原告提出戶籍謄本一件為證
    ，堪信屬實。
二、本件原告主張兩造結婚初尚融洽，詎被告於八十七年六月間移情別戀，竟無故離
    家在外與其他女子同居，屢經親友勸阻，被告置之不理，且未支付家庭費用，原
    告不得已訴請鈞院以九十年度婚字第一０二四號民事判決被告應與原告同居確定
    在案，惟被告除偶爾返家澆花外，仍未履行同居義務，家計猶賴原告支出，被告
    顯係惡意遺棄原告在繼續狀態中，爰訴請離婚等語。被告則以其有住在家中，只
    是最近有時候出去幾天沒回家，證人傅有成證稱伊在外與另一女人同居，那只是
    女同事而已，伊沒有和她同居，伊每天均有返家，只是偶爾住外面而已，又因最
    近二、三年沒有工作，所以沒有拿錢回家等語，資為抗辯。
三、按夫妻之一方，以惡意遺棄他方在繼續狀態中者，為判決離婚之原因，民法第一
    千零五十二條第一項第五款定有明文。又民法第一千零五十二條第一項第五款所
    謂以惡意遺棄他方，乃指有違背同居義務之客觀事實，及有拒絕同居之主觀情事
    ，或須夫妻之一方有支付家庭生活費用之義務時，無正當事由不為支付，以致他
    方不能維持生活時始即為相當，最高法院分別著有八十五年度台上字第五七二號
    判決、二十二年度上字第九二二０號判例意旨足資參照。經查，原告主張之事實
    ，業據提出報紙一件及確定證明書一紙為證，並經證人即兩造之子傅有成於本院
    證述：被告在外面住大約有兩年了，住哪沒告訴我，因我沒辦法管，被告.....
    沒有負擔家用，是被告自己出去，不是原告趕被告出去，履行同居判決之後，我
    一星期看到被告不會超過三次，他回家也沒有支出生活費，家裡的生活費大都是
    媽媽在負擔，我也負擔少許，被告確實在外有與另一女人同居，我有看過，我認
    為兩造不適合再共同生活等語明確，被告雖以前詞置辯，惟參以證人傅有成之上
    開證詞及原告於本院審理中陳稱：履行同居之判決後，被告返家僅為澆花，不是
    回家住，被告回家都會與我吵架等情以觀，被告既屬經常性離家外出未將其行止
    告知原告及家人，雖被疑與其他女子在外同居，仍我行我素，在外遊蕩，縱有返
    家僅為澆花，並非為與原告共同生活，又無不能同居之正當理由，亦不負擔家庭
    生活費用，自足使原告生活陷於困難，是被告不僅有違背同居義務之客觀事實，
    亦有拒絕同居之主觀情事，顯係惡意遺棄原告於繼續狀態中，原告據以訴請離婚
    ，依法並無不合，應予准許。
四、據上論結，本件原告之訴為有理由，依民事訴訟法第七十八條，判決如主文。
中      華      民      國    九十    年      七      月      十七      日
                              臺灣臺中地方法院家事法庭
~B法      官  張惠立
右為正本係照原本作成
如對本判決上訴應於判決送達後廿日內向本院提出上訴狀
中      華      民      國    九十    年      七      月      二十       日
~B法院書記官


司法院資訊處製作；財團法人民間司法改革基金會備份。
